【裁判字號】    99,審易,206
【裁判日期】    990716
【裁判案由】    竊盜
【裁判全文】
臺灣桃園地方法院刑事判決             99年度審易字第206號
公  訴  人  臺灣桃園地方法院檢察署檢察官
被      告  乙○○
上列被告因竊盜案件，經檢察官提起公訴（98年度偵字第27532
號），被告於本院準備程序進行中，就被訴事實為有罪之陳述，
經本院告知簡式審判程序意旨，並聽取當事人之意見後，本院裁
定依簡式審判程序審理，判決如下：
    主  文
乙○○所犯如附表主文欄所示之罪，分別判處如附表主文欄所示
之刑，扣案如附表主文欄所示之物，分別依附表主文欄所示沒收
。應執行有期徒刑壹年陸月，扣案之扳手壹支、一字起子壹支、
十字起子壹支均沒收。
    事  實
一、乙○○有下列之前科：
  (一)前於民國88年間因偽造有價證券、偽造文書等案件，經
    臺灣高等法院以90年度上訴字第2920號判決，分別判處有期
    徒刑1 年9 月、6 月，並定其應執行刑為應執行有期徒刑2
    年確定；於同年間復因竊盜、違反槍砲彈藥刀械管制條
    例等案件，經臺灣高等法院以89年度上訴字第3165號判決，
    分別判處有期徒刑1 年、1 年併科罰金新臺幣（下同）5 萬
    元，有期徒刑部分並定其應執行刑為應執行有期徒刑1 年10
    月確定，上開4 罪有期徒刑部分，再經臺灣高等法院以91年
    度聲字第890 號裁定，定其應執行刑為應執行有期徒刑3 年
    10月確定，入監執行後，於92年1 月29日假釋出監，假釋期
    間因違反保護管束應遵守事項，遭撤銷假釋，尚餘殘刑1 年
    5 月又17日。
  (二)於93年間復因竊盜、妨害公務等案件，經臺灣板橋地方
    法院以93年度易字第282 號判決，分別判處有期徒刑2 年4
    月、4 月，並定其應執行刑為應執行有期徒刑2 年6 月確定
    ；同年間次因毒品案件，經臺灣板橋地方法院以93年度簡
    字第1185號判決，判處有期徒刑5 月確定；於94年間又因
    贓物案件，經臺灣板橋地方法院以94年度簡字第1564號判決
    ，判處拘役50日確定，上開案另經臺灣板橋地方法院
    以96年度聲減字第1433號裁定，均減其宣告刑2 分之1 後，
    案與不得減刑之案，並定其應執行刑為應執行有期徒
    刑2 年6 月確定；同年間再因竊盜案件，經臺灣板橋地方
    法院以93年度易字第946 號判決，判處有期徒刑2 年10月確
    定，上開數罪與殘刑入監接續執行，而於98年8 月10日假釋
    出監，假釋期滿日為100 年2 月12日（於本案不構成累犯）
    。
二、詎其仍不知悛悔，於假釋期間，竟分別基於意圖為自己不法
    所有之犯意，先後於附表所示之竊盜時間、地點，分別以附
    表所示之竊盜方式，竊得如附表所示被害人之如附表所示之
    財物。嗣於98年11月29日上午6 時30分許，乙○○駕駛車牌
    號碼為Z5 -1797號自用小客車（懸掛附表編號一所竊得之DK
    -3669 號車牌），行經桃園縣平鎮市○○○街與新富四街街
    口時，為警攔檢查獲，並起獲附表所示之竊得財物及扳手1
    支、一字起子1 支、十字起子1 支。
三、案經桃園縣政府警察局平鎮分局報請臺灣桃園地方法院檢察
    署檢察官偵查起訴。
    理  由
一、本案被告乙○○所犯均為死刑、無期徒刑或最輕本刑為3 年
    以上有期徒刑以外之罪，其於本院準備程序中就前揭被訴事
    實均為有罪之陳述，經本院告知簡式審判程序之旨，並聽取
    當事人之意見後，本院依刑事訴訟法第273 條之1 第1 項規
    定，裁定進行簡式審判程序，合先敘明。
二、前開犯罪事實，業據被告乙○○分別於警詢、檢察官訊問及
    於本院審理中坦承不諱，並經證人即被害人丁○○、丙○○
    、甲○○等人分別於警詢中陳述無訛，且有附表證據欄所示
    之證據等在卷可稽，另有扳手、一字起子、十字起子各1 支
    等扣案可資佐證，足徵被告自白與事實相符，事證明確，被
    告犯行堪以認定。
三、查被告三次行竊時所分別攜帶之上開扳手、一字起子、十字
    起子各1 支，客觀上均足以對人之生命、身體、安全構成威
    脅而均具有危險性，自均屬兇器無疑。核其所為本件三次竊
    盜犯行，均係犯刑法第321 條第1 項第3 款之攜帶兇器竊盜
    罪。按數行為於同時同地或密切接近之時地實施，侵害同一
    之法益，各行為之獨立性極為薄弱，依一般社會健全觀念，
    在時間差距上，難以強行分開，在刑法評價上，以視為數個
    舉動之接續施行，合為包括之一行為予以評價則屬接續犯，
    而為包括之一罪（最高法院86年度臺上字第3295號判例意旨
    參照），惟若犯罪行為人所為之數行為，非於同時同地或密
    切接近之時地實施，或數行為非「侵害同一之法益」，揆諸
    前揭說明，在刑法評價上，自不得視為數個舉動之接續施行
    。查附表編號二、三所示被告所為之2 次竊盜犯行，行為時
    間雖相近，然行竊地點卻分別為「桃園縣平鎮市○○○街53
    號前停車場」及「桃園縣平鎮市○○○街與新富四街街口」
    ，顯見附表編號二、三所示之被告2 次竊盜犯行於空間上即
    無密接不可分之情形，況被告所竊取之財物分屬被害人丙○○及甲○○所有，亦難認被告2 次竊盜犯行係「接續侵害同
    一法益」，核與接續犯之要件尚有不符。從而，被告所為如
    附表所示之3 次竊盜犯行，犯意各別，行為互殊，應予分論
    併罰。公訴意旨就被告所為如附表編號二、三所示之2 次犯
    行，認係接續犯，應論以包括之一罪，尚非允洽，此部分並
    經蒞庭實行公訴之檢察官當庭更正論以數罪，併此敘明。爰
    審酌被告不思努力以正當勞力謀生，且曾因竊盜案件，經判
    處罪刑，卻仍不知警惕檢束，再度恣意竊取他人財物，危害
    社會治安非輕，原不宜寬縱，惟念被告其自警詢之初即坦承
    犯行，犯後態度尚佳等一切情狀，分別量處如主文所示之刑
    ，並定其應執行之刑。末查扣案之扳手1 支、十字起子1 支
    、一字起子1 支，均為被告所有分別供其本件3 次竊盜犯罪
    所用之物，業經被告供明在卷，爰均依刑法第38條第1 項第
    2 款宣告沒收，至另扣得之電線剪子1 支，雖為被告所有，
    惟非供被告本件竊盜犯行所用，亦據被告於本院審理時陳述
    明確，本院復查無證據證明係被告持以供本件犯罪所用之物
    ，又非違禁物，自不得諭知沒收，附此敘明。
據上論斷，應依刑事訴訟法第273 條之1 第1 項、第299 條第1
項前段，刑法第321 條第1 項第3 款、第38條第1 項第2 款、第
51條第5 款，判決如主文。
本案經檢察官潘怡華到庭執行職務。
中    華    民    國    99    年    7     月    16    日
                        刑事庭    法  官  劉為丕
以上正本證明與原本無異。
如不服本判決應於收受判決後10日內向本院提出上訴書狀，並應
敘述具體理由。其未敘述上訴理由者，應於上訴期間屆滿後20日
內向本院補提理由書( 均須按他造當事人之人數附繕本) 「切勿
逕送上級法院」。
                                  書記官  陳淑瓊
中    華    民    國    99    年    7     月    21    日
附錄本案論罪科刑法條：
中華民國刑法第321 條
（加重竊盜罪）
犯竊盜罪而有左列情形之一者，處六月以上、五年以下有期徒刑
：
一、於夜間侵入住宅或有人居住之建築物、船艦或隱匿其內而犯
    之者。
二、毀越門扇、牆垣或其他安全設備而犯之者。
三、攜帶兇器而犯之者。
四、結夥三人以上而犯之者。
五、乘火災、水災或其他災害之際而犯之者。
六、在車站或埠頭而犯之者。
前項之未遂犯罰之。
附表：
┌──┬────┬────┬──────────────┬─────────┬─────┐
│編號│竊盜時間│ 被害人 │   竊盜方式及竊得財物       │    證      據    │  主文欄  │
│    │、地點  │        │                            │                  │          │
├──┼────┼────┼──────────────┼─────────┼─────┤
│一  │98年9 月│丁○○  │乙○○於左揭時間、地點，見陳│1.贓物認領保管單。│乙○○攜帶│
│    │底某日，│        │秀屏所有車牌號碼為DK-3669 號│2.車牌號碼Z5-1797 │兇器竊盜，│
│    │在桃園縣│        │之自用小客車停放該處，認有機│  之行照。        │處有期徒刑│
│    │桃園市莊│        │可乘，遂持其所有客觀上足以對│3.車牌號碼DK-3669 │捌月，扣案│
│    │敬路二段│        │人之生命、身體、安全構成威脅│  之行照。        │之扳手壹支│
│    │與富國路│        │而具有危險性，可供兇器使用之│4.懸掛車牌號碼    │沒收。    │
│    │路口    │        │扳手1 支，竊取上開自用小客車│  DK-3669 車牌之自│          │
│    │        │        │之車牌2 片，得手後旋逃離現場│  用小客車照片1 張│          │
│    │        │        │。                          │                  │          │
├──┼────┼────┼──────────────┼─────────┼─────┤
│二  │98年11月│丙○○  │乙○○於左揭時間，駕駛車牌號│1.贓物認領保管單。│乙○○攜帶│
│    │29日凌晨│        │碼為Z5-1797 號自用小客車（懸│2.車牌號碼Z5-1797 │兇器竊盜，│
│    │4 時40分│        │掛前開竊得之DK-3669 號車牌）│  行照。          │處有期徒刑│
│    │許起至5 │        │，行經左揭地點，見丙○○所有│3.車牌號碼6U-6203 │捌月，扣案│
│    │時30分許│        │車牌號碼為6U-6203 號自用小客│  行照。          │之一字起子│
│    │止，在桃│        │車停放於該處，認有機可乘，遂│3.車牌號碼6U-6203 │壹支、十字│
│    │園縣平鎮│        │持其所有客觀上足以對人之生命│  自用小客車及竊得│起子壹支均│
│    │市新富五│        │、身體、安全構成威脅而具有危│  物品照片共5 張。│沒收。    │
│    │街53號前│        │險性，可供兇器使用之一字起子│                  │          │
│    │停車場  │        │1 支，破壞車牌號碼為6U-620 3│                  │          │
│    │        │        │號自用小客車之車窗玻璃後（毀│                  │          │
│    │        │        │損部分未據告訴），再持其所有│                  │          │
│    │        │        │客觀上足以對人之生命、身體、│                  │          │
│    │        │        │安全構成威脅而具有危險性，可│                  │          │
│    │        │        │供兇器使用之十字起子1 支，竊│                  │          │
│    │        │        │取車內之音響閃光器1 組、「  │                  │          │
│    │        │        │KENT 」 銀色手錶1 支，得手後│                  │          │
│    │        │        │，旋逃離現場。              │                  │          │
├──┼────┼────┼──────────────┼─────────┼─────┤
│ 三 │98年11月│甲○○  │乙○○於左揭時間，駕駛車牌號│1.贓物認領保管單。│乙○○攜帶│
│    │29日凌晨│        │碼為Z5-1797 號自用小客車（懸│2.車牌號碼Z5-1797 │兇器竊盜，│
│    │5 時30分│        │掛前開竊得之DK-366 9號車牌）│  行照。          │處有期徒刑│
│    │許，在桃│        │，行經左揭地點，見甲○○所有│3.車牌號碼YD-7825 │捌月，扣案│
│    │園縣平鎮│        │車牌號碼為YD-7825 號自用小客│  行照。          │之一字起子│
│    │市新富一│        │車停放於該處，認有機可乘，遂│4.車牌號碼YD-7825 │壹支、十字│
│    │街與新富│        │持其所有客觀上足以對人之生命│  號自用小客車及竊│起子壹支均│
│    │四街街口│        │、身體、安全構成威脅而具有危│  得物品照片5 張。│沒收。    │
│    │        │        │險性，可供兇器使用之一字起子│                  │          │
│    │        │        │1 支，破壞車牌號碼為YD-7825 │                  │          │
│    │        │        │號自用小客車之車窗玻璃後（毀│                  │          │
│    │        │        │損部分未據告訴），再持其所有│                  │          │
│    │        │        │客觀上足以對人之生命、身體、│                  │          │
│    │        │        │安全構成威脅而具有危險性，可│                  │          │
│    │        │        │供兇器使用之十字起子1 支，竊│                  │          │
│    │        │        │取車內之JVC 音響1 台、MIO 導│                  │          │
│    │        │        │航系統1 台、NOKIA 行動電話充│                  │          │
│    │        │        │電器1 組、LA NEW皮鞋1 雙，得│                  │          │
│    │        │        │手後，旋逃離現場。          │                  │          │
└──┴────┴────┴──────────────┴─────────┴─────┘

司法院資訊處製作；財團法人民間司法改革基金會備份。
